臺灣桃園地方法院刑事判決　　　　　　　　　　　　　九十一年度訴字第三五八號
　　公　訴　人　臺灣桃園地方法院檢察署檢察官
　　被　　　告　乙○○
右列被告因違反藥事法案件，經檢察官提起公訴（九十一年度偵字第一六二八號），
本院判決如左︰
    主  文
乙○○共同輸入禁藥，處有期徒刑伍月，緩刑貳年。
    事  實
一、乙○○與甲○○○基於輸入禁藥之犯意聯絡，利用乙○○赴大陸地區旅遊洽公之
    機會，於九十年九月二十四日自大陸取道香港以搭乘長榮航空公司編號ＢＲ－八
    一六號班機回國時，以藏置於隨身行李內之方式，擅自輸入在大陸地區所購惟未
    經申請核准輸入並發給藥品許可證之含有Fenfluramine成份之鹽酸芬氟拉明片十
    二盒（每盒六十錠）返台，擬供甲○○○服用減肥。嗣旋於是日下午二十一時許
    ，在桃園縣大園鄉「中正國際機場」入境旅客行李檢查室第六號檢查檯辦理入境
    通關手續時，為財政部臺北關稅局稽查組執勤關員檢查行李時查獲，並扣得前揭
    禁藥。
二、案經財政部臺北關稅局移送臺灣桃園地方法院檢察署檢察官偵查起訴。
    理      由
一、訊據被告乙○○，坦承未經申請核准即自大陸地區攜帶右述藥品並於前開時返抵
    台灣，其知該項藥品係不曾經主管機關核准進口等情不諱，惟辯稱其不知道為禁
    藥云云。惟查：
    (一)右揭事實，有如事實欄所載之藥物扣案可稽暨被告之中華民國入境旅客申報單
      影本、臺北關稅局扣押貨物、運輸工具收據及搜索筆錄影本在卷為憑。扣案之
      藥品經財政部台北關稅局送請行政院衛生署驗結果，依檢體所附外盒標示
      Fenfluramine，而Fenfluramine成分為安非他命類藥品，含有Fenfluramine成
      分之減肥藥品，業經行政院衛生署以六十九年十二月八日衛署藥字第三０一一
      二四號公告禁止使用，並禁止輸入、製造及販賣等情，有行政院衛生署藥物食
      品檢驗局藥檢壹字第九００二二八０號檢驗成續書、行政院衛生署衛署藥字第
      ０九０００一二六七三號函及前揭公告等文件影本各一份在卷可佐。又含有
      Fenfluramine成份之減肥藥品既經禁止輸入，則當然不可能獲准輸入，是以被
      告所輸入者亦屬未經核准而擅自輸入之藥品甚明。
    (二)次查，被告所輸入之藥品，係受甲○○○所託欲供其減肥所用乙節，此據證人
      即共犯甲○○○於本院審理供述因朋友介紹此藥品可以減肥，知道被告要前往
      大陸所以將空藥盒交給被告，因為一趟路很遠，所以請被告買半打等語。按經
      中央衛生主管機關明令公告禁止製造、調劑、輸入、輸出、販賣或陳列之毒害
      藥品及未經核准擅自輸入非供自用之藥品，均屬禁藥，藥事法第二十二條規定
      甚明。被告雖非藥商等醫藥方面專業人士，就所輸入之藥品究含有何種成份、
      是否為經主管機關明令公告禁止輸入之藥品等情，縱無所悉，惟該藥品既係欲
      轉交甲○○○服用減肥，顯見被告所輸入之上開藥品非其所隨身攜帶專供自用
      之藥品；抑且，現今減肥幾乎成為風潮，惟政府核准得在市面上販售之減肥藥
      品不超過三種，且因在大陸港澳地區、東南亞各地輸入減肥禁藥遭查獲之情形
      屢見不鮮，且經常在新聞報章媒體上大肆報導，若果該藥品為政府已獲核准進
      口，其何須不遠千里到道路地區購買，準此，被告與證人甲○○○對所帶回之
      藥品係屬未經核准輸入之禁藥此情，理當有所知悉。其辯稱不知為禁藥云云，
      要屬卸責之詞，不足採信。本件事證明確，被告犯行洵堪認定，應依法論科。
二、核被告所為，係犯藥事法第八十二條第一項之輸入禁藥罪。被告與甲○○○間有
    犯意聯絡及行為分擔，為共同正犯。爰審酌被告被告輸入禁藥之數量不多，其素
    行良好、犯罪之動機、手段、所生之危害及犯罪態度等一切情狀，量處如主文所
    示之刑。末查，被告於五年內未曾受有期徒刑以上刑之宣告，有臺灣高等法院被
    告全國前案紀錄表一份在卷可按。僅因顧及情誼之故，短於思慮致罹刑章，經此
    刑之宣告後，應知所警惕，而無再犯之虞，本院因認對其所宣告之刑，以暫不執
    行為適當，爰併諭知緩刑二年，以啟自新。
三、扣案之禁藥鹽酸芬氟拉明片十二盒，業經台北關稅局處分沒入，有處分書一份附
    卷可證，堪認已滅失，自毋庸再諭知沒收。
據上論斷，應依刑事訴訟法第二百九十九條第一項前段，藥事法第八十二條第一項，
刑法第十一條前段、第二十八條、第七十四條第二款，判決如主文。
本案經檢察官羅秀蓮到庭執行職務。
中      華      民      國      九十一      年    五    月    二十八    日
                                  臺灣桃園地方法院刑事第五庭
                                      法  官  林  孟  宜
右正本證明與原本無異。
如不服本判決，應於判決送達後十日內向本院提出上訴狀( 應附繕本 )，上訴於
臺灣高等法院。
                                      書記官  陳  淑  瓊
中      華      民      國      九十一      年    六    月       六     日
附論罪科刑依據之法條：
藥事法第八十二條
製造或輸入偽藥或禁藥者，處七年以下有期徒刑，得併科新臺幣十五萬元以下罰金。
犯前項之罪，因而致人於死者，處無期徒刑或七年以上有期徒刑，致重傷者，處三年
以上十年以下有期徒刑。
第一項之未遂犯罰之。
